臺灣宜蘭地方法院民事裁定　　　　　　　100年度家抗字第3號
抗　告　人　莊毓全
相　對　人　中國信託商業銀行股份有限公司
法定代理人　辜濂松
上列抗告人因相對人聲請選任被繼承人莊翱蔚之遺產管理人事件
，對於本院民國100年1月28日99年度司財管字第9 號裁定提起抗
告，本院裁定如下：
    主  文
原裁定廢棄。
選任林恆毅律師為被繼承人莊翱蔚（男，民國○○年○月○○ 日生，
身分證統一編號：Ｚ000000000號，民國98年5月30 日死亡，生前
籍設：宜蘭縣羅東鎮○○路○段16之8號4樓）之遺產管理人。
准對被繼承人莊翱蔚之繼承人為承認繼承之公示催告。
被繼承人莊翱蔚大陸地區以外之繼承人，應自前項公示催告最後
登載新聞紙之日起，壹年內承認繼承。上述期限屆滿，無繼承人
承認繼承時，被繼承人莊翱蔚之遺產，於清償債權，並交付遺贈
物後，如有剩餘即歸屬國庫。
聲請及抗告費用新臺幣貳仟元由被繼承人莊翱蔚之遺產負擔。
    理    由
一、相對人於原審聲請意旨略以：被繼承人莊翱蔚為相對人之債
    務人，於民國98年5月30 日死亡，其繼承人均拋棄繼承准予
    備查在案，致使相對人之抵押品無法提出拍賣求償以實現債
    權。爰依法聲請選任被繼承人莊翱蔚之遺產管理人等語。
二、抗告意旨略以：選任遺產管理人首應考慮適切性，並以瞭解
    遺產狀況者優先，惟抗告人因腎臟病變併其他慢性疾病，每
    週須就醫洗腎3 次，日常生活尚須他人照顧，身體狀況實無
    力負荷擔任遺產管理人，且抗告人與被繼承人久未往來，無
    從瞭解被繼承人之生活、財產狀況，請體恤抗告人之身體狀
    況，廢棄原裁定等語。
三、按繼承開始時，繼承人之有無不明，而無親屬會議或親屬會
    議未於1 個月內選定遺產管理人者，利害關係人得聲請法院
    選任遺產管理人，並由法院依公示催告程序，定6 個月以上
    之期限，公告繼承人，命其於期限承認繼承；先順序繼承人
    均拋棄其繼承權時，由次順序之繼承人繼承，其次順序繼承
    人有無不明或第四順序之繼承人均拋棄其繼承權者，準用關
    於無人承認繼承之規定，民法第1177條、第1178條、第1176
    條第6項分別定有明文。經查，被繼承人莊翱蔚於98年5月30
    日死亡，各順位之繼承人均已拋棄繼承，且其名下之羅東鎮
    ○○段1547、1567-2地號土地及同段2091建號建物業於生前
    設定抵押權予相對人，此有相對人提出之借據、約定書、土
    地及建築改良物抵押權設定契約書、他項權利證明書、土地
    、建物登記謄本、戶籍謄本及本院98年8月28 日宜院瑞民字
    第0980000563號函在卷可稽，並有本院98年度司繼字第16 5
    號拋棄繼承卷宗可資核對，揆諸前揭規定，相對人聲請法院
    選任遺產管理人，並無不合。原審雖選定抗告人為被繼承人
    莊翱蔚之遺產管理人，惟抗告人以上揭事由主張其不適任，
    並檢附診斷證明書及身心障礙手冊，其主張尚非無據。本院
    審酌林恆毅律師已同意擔任本件被繼承人之遺產管理人，有
    本院公務電話紀錄在卷可參，由其擔任遺產管理人，應較選
    定無意願之抗告人為妥。從而，抗告意旨指摘原裁定不當，
    求予廢棄，非無理由，爰廢棄原裁定，並選定林恆毅律師為
    被繼承人莊翱蔚之遺產管理人，並依法為承認繼承之公示催
    告。爰裁定如主文。
中    華    民    國    100    年    7    月    29    日
                  臺灣宜蘭地方法院民事庭
                  審判長法  官  楊麗秋
                        法  官  蔡仁昭
                        法  官  楊坤樵
正本係照原本作成。
本裁定除以適用法規顯有錯誤為理由，不得再抗告；如提再抗告
，應於收受送達後十日內委任律師為代理人向本院提出再抗告狀
，並繳納再抗告費新台幣一千元。
中    華    民    國   100    年    8     月    1     日
                        書記官  吳文雄